臺灣高等法院刑事裁定　　　　　　　　 94年度聲再字第425號
再審聲請人　甲○○
即受判決人
上列聲請人因過失傷害案件，對於本院94年度上更(一)字第447號
，中華民國94年10月31日確定判決（臺灣板橋地方法院92年度自
字第167號），聲請再審，本院裁定如下：
    主  文
再審之聲請駁回。
    理  由
一、聲請意旨略以：聲請人涉犯業務過失致重傷害罪，經本院判
    處罪刑確定，惟該判決認定事實及法律適用，多有違背法令
    之處。查：
　(一)本案造成自訴人受傷之坑洞，究與道路交通事故現場圖所示
  　坑洞，即第一、二審判決所指Ａ坑洞，自訴人之代理人自第
    一審程序起即稱該Ａ坑洞非肇致自訴人受傷之坑洞，其肇事
    坑洞另有其它（證物三，即第一審程序93年3月17日現場勘
    驗筆錄），自訴人並庭呈照片以為佐證（證物四，即第一審
    程序93年2月23日準備程序筆錄第2頁）。準此，原第二審法
    院94年10月7日審判期日將自訴人於第一審程序提呈之上開
    照片（詳見證物四），交證人鄭銘郎、鄭村淼當庭觀看，渠
    二人於無法當庭比對道路交通事故現場圖所示Ａ坑洞是否與
    照片上坑洞同一之情形下，誤證稱照片上坑洞為Ａ坑洞，致
    令原第二審判決論以「……導致距長昇公司經核定之覆工板
    施工範圍北邊四. 三公尺行程一個寬一. 八公尺之坑洞（簡
    稱Ａ坑洞，如附件道路交通事故現場圖所示）……業據告訴
    人指訴基詳，並經證人吳俊傑於警詢時、證人鄭村淼於本院
    審理中證述屬實……肇事Ａ坑洞所在位置之認定：查Ａ坑洞
    所在位置即如卷附道路交通事故現場圖所示坑洞位置……」
    依上所述，原判決所指肇事Ａ坑洞即道路交通事故現場圖所
    示坑洞，顯與證人吳俊傑於第一審現場勘驗所指坑洞、證人
    鄭村淼於原審法院審理中經法院提示之照片（該照片及自訴
    人所指非Ａ坑洞之另一坑洞照片），迥然有異。況聲請人於
    第二審更審程序早於94年8月17日書狀（證物五）即依道路
    交通事故現場圖標示尺寸、自訴人於第一審程序93年3月17
    日現場勘驗所指述坑洞、證人張宏銘（土城抽水站工程之台
    北縣政府承辦人）指述之坑洞，作為套繪圖（詳參證物五）
    。詎原判決竟視而不見，仍然混淆自訴人於第一審所提呈之
    坑洞照片為Ａ坑洞照片，致證人鄭村淼等人於法庭上，因無
    從比對，作成錯誤證詞，原判決進而為錯誤事實認定，其判
    決自有足生影響於判決之重要證據漏未審酌之違背法令，至
    為灼然。
　(二)次查，聲請人於上揭書狀（詳參證物五），另檢附系爭土城
  　抽水站工程之監工日報表；且原審法院並命台北縣政府檢交
    監工日報表在卷（證物六）。而其上已載明長昇公司承攬土
    城抽水站工程，92年2月14日至92年3月23日於該環河路施工
    之情形（自訴人係於92年3月22日23時50分許行經環河路車
    禍受傷），除自『92年2月14日至92年2月17日』封路挖掘路
    面施作覆工板工程外，均屬於路面下施工（證物七）。又上
    開監工日報表經原審法院調查審認，業已肯認其證據能力及
    證明力。然原判決竟復謂「……自92年2月17日先行通行起
    ，之後至04月完工前，『其他工程車輛』陸陸續續進出，顯
    足以破壞原本路面之平整性……Ａ坑洞係在通車後因往來車
    輛、搬運或其他工程車輛之輾壓而導致……」云云。因聲請
    人於第二審程序中，未及見原判決撤銷第一審判決之事實認
    定後，竟另論長昇公司之工程車輛於92年2月17日後至自訴
    人受傷（92年3月22日）前，仍有『陸陸續續進出』之行為
    ，致未以該監工日報表為辯駁。職故，上開監工日報表之內
    容計載（即92年2月17日通車後，長昇公司並未在環河路路
    面施工，更無工程車輛進出），應仍符合刑事訴訟法第421
    條規定之「確實之新證據」且其足認聲請人應受無罪之判決
    ，至為灼然。爰依刑事訴訟法第420條第1項第6款及同法第
    421條之規定聲請再審云云。
二、聲請人認本件確定判決認定之車禍現場Ａ坑洞與事實不符，
    確定判決漏未審酌，惟查本院確定判決依據卷內證據資料，
    認定Ａ坑洞位置，而認證人吳俊傑之證詞不可採，純係法院
    證據之取捨，並無漏未審酌的情事。聲請人於本院該案審理
    時提出土城抽水站工程之監工日報表，且本院亦命台北縣政
    府提出監工日報表，依該監工日報表所載，92年2月17日起
    至92年3月22日前，車禍現場道路應無工程車輛進出。本院
    確定判決竟認上開期間內仍有其他工程車輛陸續進出，顯足
    以破壞原本路面之平整性等語。依上開監工日報表之記載，
    上開時間內並無工程車輛進出，聲請人提出之監工日報表，
    應仍符合刑事訴訟法規定「確實之新證據」。按所謂發現之
    新證據，係指該項證據，事實審法院於判決前因未經發現，
    不及調查斟酌，至其後始行發現者而言。而本件之工程監工
    日報表既已確實存在於法院，自無發現新證據之可言，不得
    據為聲請再審之理由。綜上所述，本件再審之聲請，核無理
    由，應該駁回。
三、據上論斷，應依刑事訴訟法第434條第1項，裁定如主文。
中　　華　　民　　國　　94　　年　　12　　月　　14　　日
　　　　　　　　　刑事第十五庭審判長法  官  蔡永昌
　　　　　　　　　　　　　　　　　  法　官　張正亞
　　　　　　　　　　　　　　　　　  法　官　陳榮和
以上正本證明與原本無異。
不得抗告。
                                    書記官　劉麗芬
中　　華　　民　　國　　94　　年　　12　　月　　16　　日
